【裁判字號】    99,訴,422
【裁判日期】    991117
【裁判案由】    違反毒品危害防制條例
【裁判全文】
臺灣花蓮地方法院刑事判決               99年度訴字第422號
公  訴  人  臺灣花蓮地方法院檢察署檢察官
被      告  甲○○
上列被告因違反毒品危害防制條例案件，經檢察官提起公訴（99
年度毒偵字第 505號），被告於準備程序中就被訴事實為有罪之
陳述，經本院合議庭裁定由受命法官獨任進行簡式審判程序，判
決如下：
    主  文
甲○○施用第一級毒品，處有期徒刑捌月；又施用第二級毒品，
，處有期徒刑伍月；應執行有期徒刑壹年。
    事  實
一、甲○○前因施用第二級毒品案件，經臺灣臺東地方法院於民
    國89年7月7日以89年度毒聲字第 345號裁定送觀察、勒戒後
    ，認有繼續施用毒品之傾向，再經臺灣臺東地方法院於89年
    8月8日以89年度毒聲字第 395號裁定令入戒治處所施以強制
    戒治，嗣於90年8月7日因戒治期滿而執行完畢，並由臺灣臺
    東地方法院檢察署檢察官以90年度戒毒偵字第71號為不起訴
    處分確定。復因施用毒品案件，經臺灣臺東地方法院於96年
    5月8日以96年度毒聲字第54號裁定送觀察、勒戒後，認有繼
    續施用毒品之傾向，再經臺灣臺東地方法院於96年11月 8日
    以96年度毒聲字第 157號裁定令入戒治處所施以強制戒治，
    於97年 9月10日因停止處分而執行完畢，並經臺灣臺東地方
    法院檢察署檢察官以97年度戒毒偵字第31號為不起訴處分確
    定。甲○○另因違反毒品危害防制條例案件，經臺灣臺東地
    方法院於98年12月24日以97年度訴字第 299號判決判處應執
    行有期徒刑30年，後經臺灣高等法院花蓮分院於99年 7月30
    日以99年度上訴字第32號駁回上訴確定（尚未執行，於本件
    不構成累犯）。詎仍不知悔改，復分別基於施用第一級毒品
    海洛因及第二級毒品甲基安非他命之犯意，為下列犯行：
    （一）於99年 8月11日中午12時38分為警採尿檢驗之時點回
          溯30小時至96小時之期間內某時，在花蓮縣花蓮市南
          濱公園內，非法施用第一級毒品海洛因1次。
    （二）於99年 8月10日下午3、4時許，在花蓮縣花蓮市南濱
          公園內，非法施用第二級毒品甲基安非他命1次。
    嗣於99年 8月10日晚上8時20分許，在花蓮市○○路549-1號
    「桃花源茶坊」前為警查獲，並於翌日即99年 8月11日中午
    12時38分徵得其同意採集尿液送驗，檢驗結果呈施用第一級
    毒品海洛因代謝後之嗎啡陽性反應、第二級毒品甲基安非他
    命代謝後之安非他命及甲基安非他命陽性反應，始查悉上情
    。
二、案經花蓮縣警察局移送臺灣花蓮地方法院檢察署檢察官偵查
    起訴。
    理  由
一、本件被告甲○○所犯者，均非為死刑、無期徒刑、最輕本刑
    為3 年以上有期徒刑之罪或高等法院管轄第一審案件，其於
    準備程序進行中，先就被訴事實為有罪之陳述，經告知其簡
    式審判程序之旨，並聽取公訴人及被告之意見後，本院依刑
    事訴訟法第273條之1第1 項之規定，裁定由受命法官獨任進
    行簡式審判程序，且依同法第273條之2規定，簡式審判程序
    之證據調查，不受第159條第1項、第161條之2、第161條之3
    、第163條之1及第164條至第170條規定之限制，合先敘明。
二、經查：
(一)被告就其有施用第一級毒品海洛因及第二級毒品甲基安非他
    命之犯行，均於偵查及本院審理時供承不諱，且被告於99年
    8 月11日中午12時38分為警採集其親自排放之尿液，送請慈
    濟大學濫用藥物檢驗中心，以氣相層析質譜儀分析法確認檢
    驗結果，呈施用第一級毒品海洛因代謝後之嗎啡陽性反應、
    第二級毒品甲基安非他命代謝後之安非他命及甲基安非他命
    陽性反應，此有被告檢體編號Ｚ000000000號尿液檢體採集送
    驗紀錄表及慈濟大學濫用藥物檢驗中心檢驗總表各1 份附卷
    可稽。
(二)又被告施用第二級毒品甲基安非他命之時點為99年 8月10日
    下午3、4時許乙節，業據被告所是認；惟其就施用第一級毒
    品海洛因之時點，於本院審理時供稱：伊係在施用安非他命
    後，過了約 5分鐘，接著把海洛因放在香菸裡面施用云云。
    然查：依據 Clarke's Analysisof Drugs and Poisons一書
    第三版之記載，使用第一級毒品海洛因可待謝成嗎啡，且海
    洛因常見還有少量6-乙醯可待因雜質成分，該成分可代謝成
    可待因及嗎啡。故施用海洛因後，尿液中可能同時檢出嗎啡
    及可待因成分。另依另依文獻Disposition of Toxic Drugs
    and Chemicals in Man一書第五版之記述：服用可待因後，
    因可待因可代謝成嗎啡，尿液中可待因與嗎啡之比值（嗎啡
    為分母）在24小時內多大於1，在24至30小時之間常低於1，
    30小時後可能僅檢測出嗎啡成分。查本件慈濟大學濫用藥物
    檢驗中心就被告尿液檢體之檢驗報告，雖未驗出有施用第一
    級毒品海洛因代謝後之可待因陽性反應，然可能係因被告施
    用海洛因後，至採尿時已逾相當時間，體內之少量可待因本
    身已代謝至無法偵測之程度之故。此亦有行政院衛生署管制
    藥品管理局96年 1月29日管檢字第0960000836號函附卷可考
    。準此，被告既於99年 8月11日中午12時38分所為警採集之
    尿液檢體中，經檢驗有施用第一級毒品海洛因代謝後之嗎啡
    陽性反應，故縱未同時有可待因陽性反應，揆諸前揭說明，
    仍足認被告於上開採尿送驗之時點回溯30小時至96小時之期
    間，有施用第一級毒品海洛因之犯行。綜上所述，本件被告
    施用第一級毒品海洛因之時點，即應認係「99年 8月11日中
    午12時38分為警採尿檢驗之時點回溯30小時至96小時之期間
    內某時」，附此敘明。綜上所述，本案事證至為明確，被告
    犯行堪以認定。
三、查海洛因及甲基安非他命分別係毒品危害防制條例第2條第2
    項第1款、第2款所稱之第一級毒品及第二級毒品。是核被告
    就犯罪事實一、（一）所為，係犯毒品危害防制條例第10條
    第 1項之施用第一級毒品罪；就犯罪事實一、（二）所為，
    係犯毒品危害防制條例第10條第 2項之施用第二級毒品罪。
    被告持有第一級毒品及第二級毒品以供其各次施用，其持有
    之低度行為應為其施用之高度行為所吸收，均不另論罪。被
    告所犯上開 2罪之犯意各別，犯罪構成要件事實互異，應予
    分論併罰。爰審酌被告曾因施用毒品犯行而送觀察、勒戒，
    仍不知悛悔，復再施用第一級毒品及第二級毒品，顯見其無
    戒絕之決心，惟念其施用毒品乃戕害自己身心健康，尚未危
    及他人，且犯後坦承犯行，態度尚稱良好等一切情狀，分別
    量處如主文所示之刑，並依法定其應執行刑，以示懲儆。
據上論斷，應依刑事訴訟法第 299條第1項前段、第273條之1第1
項，毒品危害防制條例第10條第1項、第2項，刑法第11條前段、
、第51條第5款，判決如主文。
本案經檢察官陳玫琪到庭執行職務。
中    華    民    國    99    年    11    月    17    日
                  刑事第一庭    法  官  陳世博
以上正本證明與原本無異。
如不服本判決應於收受送達後10日內向本院提出上訴書狀，並應
敘述具體理由。其未敘述上訴理由者，應於上訴期間屆滿後20日
內向本院補提理由書(均須按他造當事人之人數附繕本)「切勿逕
送上級法院」。
中    華    民    國    99    年    11    月    17    日
                                書記官
附錄本判決論罪之法律條文：
毒品危害防制條例第10條：
施用第一級毒品者，處6月以上5年以下有期徒刑。
施用第二級毒品者，處3年以下有期徒刑。

司法院資訊處製作；財團法人民間司法改革基金會備份。
